臺灣苗栗地方法院民事裁定
110年度補字第1197號
抗  告  人
即  原  告  邱鈺麟  
相  對  人
即  被  告  邱永雄  

上列當事人間請求回復原狀事件，抗告人對本院於民國110年11
月19日所為裁定提起抗告，本院裁定如下：
    主  文
原裁定撤銷。
本件訴訟標的價額核定為新台幣（下同）82萬元。
抗告人應於收受本裁定翌日起7日內繳納裁判費8,920元，逾期不
繳，即駁回其訴。
抗告費用由抗告人負擔。
    理  由
一、按訴訟標的之價額，由法院核定。核定訴訟標的之價額，以
    起訴時之交易價額為準；無交易價額者，以原告就訴訟標的
    所有之利益為準，民事訴訟法第77條之1第1 項、第2項分別
    定有明文。所謂「原告就訴訟標的所有之利益」，應與其主
    張事實結合觀察而後定之（最高法院104年度台抗字第765 
    號裁定參照）。又訴訟標的價額係依原告主張訴訟標的之法
    律關係，所得受之客觀利益定之（最高法院106年度台抗字
    第815號裁定參照）。次按原法院或審判長認抗告為有理由
    者，應撤銷或變更原裁定，民事訴訟法第490條第1項定有明
    文。
二、抗告意旨略以：本院前以抗告人主張請求回復原狀之門牌號
    碼苗栗縣○○鄉○○村○○路00號房屋(下稱系爭建物)約30至50坪
    左右，以30坪計算回復原狀所需費用為360萬元，而核定訴
    訟標的價額為360萬元，惟以現今水泥房屋建造1坪6至8萬元
    之行情計算，30坪約為180至240萬元，法院應考量系爭建屋
    年資毀損率、回復困難等情，應先進行鑑定確定回復原狀及
    毀損之範圍後再確定訴訟標的價額，以減低當事人之負擔與
    風險，因抗告人現無太多能力，懇請降低訴訟標的價額，抗
    告人願暫以82萬元計算訴訟標的價額等語。
三、經查，抗告人起訴時因訴之聲明不明確，本院無從依其記載
    內容得知抗告人所欲請求判決之內容，復未於起訴狀記載訴
    訟標的價額，致本院亦無法核定訴訟標的價額，是本院於11
    0年10月15日以裁定命抗告人補正，經抗告人於110年10月21
    日陳報系爭建物現已遭相對人移除，而系爭建物30至50坪左
    右，以30坪計算回復原狀所需之費用約為360萬元，本院依
    其陳報核定訴訟標的價額為360萬元，並於110年11月19日以
    裁定命抗告人補繳裁判費。嗣經抗告人提起抗告，經本院函
    詢抗告人請其確認回復系爭建物可受之利益究竟為何，抗告
    人始於110年12月21日以陳報狀補陳「我請求82萬含訴訟費2
    萬」，揆諸前揭規定，認抗告人對原裁定提起抗告，尚屬有
    據，爰依法將原裁定撤銷之，並變更核定本件訴訟標的價額
    為82萬元，應徵第一審裁判費8,920元。
四、依民事訴訟法第490條第1項規定，裁定如主文。
中　　華　　民　　國　　111 　年　　2 　　月　　23　　日
                  民事第二庭  法　官　曾明玉
以上正本係照原本作成。
如不服本裁定應於送達後10日內向本院提出抗告狀，並繳納抗告
費新臺幣1,000元。
                              書記官　劉家蕙
中　　華　　民　　國　　111 　年　　2 　　月　　23　　日